{"present": {"1 Singular": {"Affirmative": "insteallaim", "Question": "an insteallaim?", "Negative": "n\u00ed insteallaim"}, "2 Singular": {"Affirmative": "insteallann t\u00fa", "Question": "an insteallann t\u00fa?", "Negative": "n\u00ed insteallann t\u00fa"}, "3 Singular": {"Male": {"Affirmative": "insteallann s\u00e9", "Question": "an insteallann s\u00e9?", "Negative": "n\u00ed insteallann s\u00e9"}, "Female": {"Affirmative": "insteallann s\u00ed", "Question": "an insteallann s\u00ed?", "Negative": "n\u00ed insteallann s\u00ed"}}, "1 Plural": {"Compressed": {"Affirmative": "insteallaimid", "Question": "an insteallaimid?", "Negative": "n\u00ed insteallaimid"}, "Extended": {"Affirmative": "insteallann muid", "Question": "an insteallann muid?", "Negative": "n\u00ed insteallann muid"}}, "2 Plural": {"Affirmative": "insteallann sibh", "Question": "an insteallann sibh?", "Negative": "n\u00ed insteallann sibh"}, "3 Plural": {"Affirmative": "insteallann siad", "Question": "an insteallann siad?", "Negative": "n\u00ed insteallann siad"}, "Passive": {"Affirmative": "instealltar", "Question": "an instealltar?", "Negative": "n\u00ed instealltar"}}, "future": {"1 Singular": {"Affirmative": "insteallfaidh m\u00e9", "Question": "an insteallfaidh m\u00e9?", "Negative": "n\u00ed insteallfaidh m\u00e9"}, "2 Singular": {"Affirmative": "insteallfaidh t\u00fa", "Question": "an insteallfaidh t\u00fa?", "Negative": "n\u00ed insteallfaidh t\u00fa"}, "3 Singular": {"Male": {"Affirmative": "insteallfaidh s\u00e9", "Question": "an insteallfaidh s\u00e9?", "Negative": "n\u00ed insteallfaidh s\u00e9"}, "Female": {"Affirmative": "insteallfaidh s\u00ed", "Question": "an insteallfaidh s\u00ed?", "Negative": "n\u00ed insteallfaidh s\u00ed"}}, "1 Plural": {"Compressed": {"Affirmative": "insteallfaimid", "Question": "an insteallfaimid?", "Negative": "n\u00ed insteallfaimid"}, "Extended": {"Affirmative": "insteallfaidh muid", "Question": "an insteallfaidh muid?", "Negative": "n\u00ed insteallfaidh muid"}}, "2 Plural": {"Affirmative": "insteallfaidh sibh", "Question": "an insteallfaidh sibh?", "Negative": "n\u00ed insteallfaidh sibh"}, "3 Plural": {"Affirmative": "insteallfaidh siad", "Question": "an insteallfaidh siad?", "Negative": "n\u00ed insteallfaidh siad"}, "Passive": {"Affirmative": "insteallfar", "Question": "an insteallfar?", "Negative": "n\u00ed insteallfar"}}, "past": {"1 Singular": {"Affirmative": "d'insteall m\u00e9", "Question": "ar insteall m\u00e9?", "Negative": "n\u00edor insteall m\u00e9"}, "2 Singular": {"Affirmative": "d'insteall t\u00fa", "Question": "ar insteall t\u00fa?", "Negative": "n\u00edor insteall t\u00fa"}, "3 Singular": {"Male": {"Affirmative": "d'insteall s\u00e9", "Question": "ar insteall s\u00e9?", "Negative": "n\u00edor insteall s\u00e9"}, "Female": {"Affirmative": "d'insteall s\u00ed", "Question": "ar insteall s\u00ed?", "Negative": "n\u00edor insteall s\u00ed"}}, "1 Plural": {"Compressed": {"Affirmative": "d'insteallamar", "Question": "ar insteallamar?", "Negative": "n\u00edor insteallamar"}, "Extended": {"Affirmative": "d'insteall muid", "Question": "ar insteall muid?", "Negative": "n\u00edor insteall muid"}}, "2 Plural": {"Affirmative": "d'insteall sibh", "Question": "ar insteall sibh?", "Negative": "n\u00edor insteall sibh"}, "3 Plural": {"Compressed": {"Affirmative": "d'insteall siad", "Question": "ar insteall siad?", "Negative": "n\u00edor insteall siad"}, "Extended": {"Affirmative": "d'instealladar", "Question": "ar instealladar?", "Negative": "n\u00edor instealladar"}}, "Passive": {"Affirmative": "instealladh", "Question": "ar instealladh?", "Negative": "n\u00edor instealladh"}}, "condi": {"1 Singular": {"Affirmative": "d'insteallfainn", "Question": "an insteallfainn?", "Negative": "n\u00ed insteallfainn"}, "2 Singular": {"Affirmative": "d'insteallf\u00e1", "Question": "an insteallf\u00e1?", "Negative": "n\u00ed insteallf\u00e1"}, "3 Singular": {"Male": {"Affirmative": "d'insteallfadh s\u00e9", "Question": "an insteallfadh s\u00e9?", "Negative": "n\u00ed insteallfadh s\u00e9"}, "Female": {"Affirmative": "d'insteallfadh s\u00ed", "Question": "an insteallfadh s\u00ed?", "Negative": "n\u00ed insteallfadh s\u00ed"}}, "1 Plural": {"Compressed": {"Affirmative": "d'insteallfaimis", "Question": "an insteallfaimis?", "Negative": "n\u00ed insteallfaimis"}, "Extended": {"Affirmative": "d'insteallfadh muid", "Question": "an insteallfadh muid?", "Negative": "n\u00ed insteallfadh muid"}}, "2 Plural": {"Affirmative": "d'insteallfadh sibh", "Question": "an insteallfadh sibh?", "Negative": "n\u00ed insteallfadh sibh"}, "3 Plural": {"Compressed": {"Affirmative": "d'insteallfaid\u00eds", "Question": "an insteallfaid\u00eds?", "Negative": "n\u00ed insteallfaid\u00eds"}, "Extended": {"Affirmative": "d'insteallfadh siad", "Question": "an insteallfadh siad?", "Negative": "n\u00ed insteallfadh siad"}}, "Passive": {"Affirmative": "d'insteallfa\u00ed", "Question": "an insteallfa\u00ed?", "Negative": "n\u00ed insteallfa\u00ed"}}, "imper": {"1 Singular": {"Affirmative": "insteallaim!", "Negative": "n\u00e1 hinsteallaim!"}, "2 Singular": {"Affirmative": "insteall!", "Negative": "n\u00e1 hinsteall!"}, "3 Singular": {"Male": {"Affirmative": "instealladh s\u00e9!", "Negative": "n\u00e1 hinstealladh s\u00e9!"}, "Female": {"Affirmative": "instealladh s\u00ed!", "Negative": "n\u00e1 hinstealladh s\u00ed!"}}, "1 Plural": {"Compressed": {"Affirmative": "insteallaimis!", "Negative": "n\u00e1 hinsteallaimis!"}, "Extended": {"Affirmative": "instealladh muid!", "Negative": "n\u00e1 hinstealladh muid!"}}, "2 Plural": {"Affirmative": "insteallaig\u00ed!", "Negative": "n\u00e1 hinsteallaig\u00ed!"}, "3 Plural": {"Compressed": {"Affirmative": "insteallaid\u00eds!", "Negative": "n\u00e1 hinsteallaid\u00eds!"}, "Extended": {"Affirmative": "instealladh siad!", "Negative": "n\u00e1 hinstealladh siad!"}}, "Passive": {"Affirmative": "instealltar!", "Negative": "n\u00e1 hinstealltar!"}}, "pastConti": {"1 Singular": {"Affirmative": "d'insteallainn", "Question": "an insteallainn?", "Negative": "n\u00ed insteallainn"}, "2 Singular": {"Affirmative": "d'insteallt\u00e1", "Question": "an insteallt\u00e1?", "Negative": "n\u00ed insteallt\u00e1"}, "3 Singular": {"Male": {"Affirmative": "d'instealladh s\u00e9", "Question": "an instealladh s\u00e9?", "Negative": "n\u00ed instealladh s\u00e9"}, "Female": {"Affirmative": "d'instealladh s\u00ed", "Question": "an instealladh s\u00ed?", "Negative": "n\u00ed instealladh s\u00ed"}}, "1 Plural": {"Compressed": {"Affirmative": "d'insteallaimis", "Question": "an insteallaimis?", "Negative": "n\u00ed insteallaimis"}, "Extended": {"Affirmative": "d'instealladh muid", "Question": "an instealladh muid?", "Negative": "n\u00ed instealladh muid"}}, "2 Plural": {"Affirmative": "d'instealladh sibh", "Question": "an instealladh sibh?", "Negative": "n\u00ed instealladh sibh"}, "3 Plural": {"Compressed": {"Affirmative": "d'insteallaid\u00eds", "Question": "an insteallaid\u00eds?", "Negative": "n\u00ed insteallaid\u00eds"}, "Extended": {"Affirmative": "d'instealladh siad", "Question": "an instealladh siad?", "Negative": "n\u00ed instealladh siad"}}, "Passive": {"Affirmative": "d'insteallta\u00ed", "Question": "an insteallta\u00ed?", "Negative": "n\u00ed insteallta\u00ed"}}, "subj": {"1 Singular": {"Affirmative": "go n-instealla m\u00e9", "Negative": "n\u00e1r instealla m\u00e9"}, "2 Singular": {"Affirmative": "go n-instealla t\u00fa", "Negative": "n\u00e1r instealla t\u00fa"}, "3 Singular": {"Male": {"Affirmative": "go n-instealla s\u00e9", "Negative": "n\u00e1r instealla s\u00e9"}, "Female": {"Affirmative": "go n-instealla s\u00ed", "Negative": "n\u00e1r instealla s\u00ed"}}, "1 Plural": {"Compressed": {"Affirmative": "go n-insteallaimid", "Negative": "n\u00e1r insteallaimid"}, "Extended": {"Affirmative": "go n-instealla muid", "Negative": "n\u00e1r instealla muid"}}, "2 Plural": {"Affirmative": "go n-instealla sibh", "Negative": "n\u00e1r instealla sibh"}, "3 Plural": {"Affirmative": "go n-instealla siad", "Negative": "n\u00e1r instealla siad"}, "Passive": {"Affirmative": "go n-instealltar", "Negative": "n\u00e1r instealltar"}}, "verbal noun": "instealladh", "verbal adjective": "insteallta"}